【裁判字號】    95,抗,397
【裁判日期】    950524
【裁判案由】    聲請定其應執行刑
【裁判全文】
臺灣高等法院刑事裁定                   95年度抗字第397號
    抗 告 人
    即受刑人  甲○○
上列抗告人因定應執行刑案件，不服台灣板橋地方法院中華民國
95年3月31日裁定（95年度聲字第971號），提起抗告，本院裁定
如下：
    主  文
抗告駁回。
    理  由
一、按二裁判以上所宣告之數罪，均在裁判確定前所犯者，應依
    刑法第51條之規定，定其應執行之刑，刑法第53條定有明文
    。故應依刑法第53條定其應執行之有期徒刑、拘役、罰金刑
    時，該案犯罪事實最後判決之法院之檢察官，應就全部合於
    定執行刑之數罪，聲請該法院裁定之。次按被告犯應併合處
    罰之數罪，經法院以判決或裁定定其數罪之應執行刑確定者
    ，該數罪是否執行完畢，均係以所定之應執行刑全部執行完
    畢為斷。其在定應執行刑之前已先執行之有期徒刑之罪，因
    嗣後與他罪合併定應執行刑，而由檢察官換發執行指揮書執
    行應執行刑，是其前已執行之有期徒刑部分，僅應予扣除，
    該罪宣告之刑不能認為已執行完畢，最高法院90年度台抗字
    第371號、93年度台非字第298號判決可資參照
二、原裁定以：按數罪併罰，有二裁判以上者，應依刑法第51條
    規定，定其應執行刑，刑法第53條定有明文。查抗告人即受
    刑人甲○○因分別犯竊盜、偽造印文、毒品危害防制條例及
    竊盜等案件，經臺灣臺北地方法院及原審法院先後判處有期
    徒刑10月、4月、4月及5月，均經分別確定在案，有各該判
    決書在卷可稽，原審法院認檢察官所為本件聲請定抗告人之
    應執行刑為正當，因依刑事訴訟法第477條第1項，刑法第53
    條、第51條第5款各規定，裁定抗告人應執行有期徒刑1年10
    月，經核尚無違誤。
三、抗告意旨略以：抗告人前開所犯竊盜、偽造印文、毒品危害
    防制條例三罪，業經原審法院裁定應執行有期徒刑1年4月，
    並於94年年底執行完畢，嗣另因竊盜案件，經原審法院判處
    有期徒刑5月確定（現於台灣台北看守所繼續執行），是以
    抗告人前開已執行完畢之三罪，應執行有期徒刑係1年4月，
    加上另案竊盜罪所處有期徒刑5月，至多應僅執行1年9月，
    乃原審竟裁定抗告人應執行有期徒刑1年10月，令人無法認
    同，為此提起抗告云云。
四、惟查：抗告人前開所犯竊盜、偽造印文、毒品危害防制條例
    三罪，固經原審法院裁定應執行有期徒刑1年4月，並經執行
    ，惟依前揭說明，數罪是否執行完畢，均係以所定之應執行
    刑全部執行完畢為斷。其在定應執行刑之前已先執行之有期
    徒刑之罪，因嗣後與他罪合併定應執行刑，而由檢察官換發
    執行指揮書執行應執行刑，該先前已執行之有期徒刑部分，
    僅應予扣除，其宣告之刑不能認為已執行完畢，抗告人所辯
    所犯竊盜、偽造印文、毒品危害防制條例三罪，業已執行完
    畢，尚有誤會。是以抗告人上開竊盜、偽造印文、毒品危害
    防制條例及竊盜等罪，既經臺灣臺北地方法院及原審法院先
    後判處有期徒刑10月、4月、4月及5月，且屬裁判確定前所
    犯之數罪，已合於定執行刑之數罪要件，有各該判決書在卷
    可稽，依前開意旨，犯罪事實最後判決之法院之檢察官，應
    就全部合於定執行刑之數罪，聲請該法院裁定之，故原審法
    院於各刑中之最長期（10月）以上，各刑合併之刑期（1年
    11月）以下，裁定抗告人應執行有期徒刑1年10月，自屬適
    法。抗告人所指前開已執行完畢之三罪應執行有期徒刑係1
    年4月，加上另案之竊盜罪所處有期徒刑5月，至多應僅執行
    為1年9月云云，尚有誤會，洵無足採。抗告人抗告意旨，仍
    執前詞，指摘原裁定不當，為無理由，應予駁回。
據上論斷，應依刑事訴訟法第412條，裁定如主文。
中    華    民    國    95    年    5     月    24    日
                  刑事第十七庭  審判長法  官  陳貽男
                                      法  官  孫惠琳
                                      法  官  高明哲
以上正本證明與原本無異。
如不服本裁定，應於收受送達後五日內向本院提出抗告狀。
                                      書記官  李垂福
中    華    民    國    95    年    5     月    24    日


司法院資訊處製作；財團法人民間司法改革基金會備份。
